# 支付节能提成方式取得固定资产的账务处理

提问人：zhongxudon 时间：2021-04-29 14:04:42
陈版主，您好，请教个问题，谢谢！！
甲、乙双方签署合同约定，乙方向甲方提供节能设备三台供甲方使用，使用期四年，该设备剩余使用年限为 10 年。四年内设备的所有权归乙方，乙方负责设备的维修保养。甲方每年根据实际节能效益的90%支付费用给乙方。四年后设备所有权归甲方，甲方不再向乙方支付任何费用。请问甲方如何进行账务处理。谢谢！！

回答人：chenyiwei
可参考：《中审众环研究 2020 》之“问题4-2-24（节能减排服务中用能单位的会计处理）”。

提问人：zhongxudon 时间：2021-05-04 13:33:07
陈版主，您好，《中审众环研究 2020 》之“问题4-2-24案例在服务合同结束后，设备或技术没有转移给用能单位。但想向您请教的问题，服务合同结束后，设备所有权归甲方所有，并且设备价值比较高，设备移交后尚可使用 6 年，请问设备是否入账，价值如何计量。非常感谢！

回答人：chenyiwei
原理相同，与移交时设备价值高低和剩余可使用年限长短无关。